【裁判字號】    97,抗,427
【裁判日期】    970922
【裁判案由】    聲請減刑及定應執行刑
【裁判全文】
臺灣高等法院高雄分院刑事裁定           97年度抗字第427號
抗 告 人
即受刑人  甲○○
                  現於臺灣泰源技能訓練所執行中
上列抗告人因聲請減刑及定應執行刑案件，不服臺灣高雄地方法
院中華民國97年8 月12日裁定（97年度聲減字第2537號），提起
抗告，本院裁定如下：
    主  文
抗告駁回。
    理  由
一、抗告意旨略以：抗告人即受刑人甲○○所犯如原裁定附表編
    號1 （宣告刑為有期徒刑10月）及編號2 （宣告刑有期徒刑
    8 年6 月）所示之罪，曾經定應執行刑為有期徒刑9 年。因
    該編號1 所示之罪符合減刑規定，而經檢察官就該部分聲請
    減刑，並與該編號2 所示之罪定應執行刑，經原審法院就該
    編號1 減刑為有期徒刑5 月後，與編號2 所示之罪定應執行
    刑為有期徒刑8 年9 月。惟減刑前所定應執行刑有減縮有期
    徒刑4 月之利益，而減刑後所定應執行刑僅有減縮有期徒刑
    2 月之利益，實有損抗告人原有定執行刑之利益，且有違法
    律目的之內部界限，為此提起抗告云云。
二、按「數罪併罰，分別宣告其罪之刑，依下列各款定其應執行
    者：五宣告多數有期徒刑者，於各刑中之最長期以上，各刑
    合併之刑期以下，定其刑期。但不得逾30年。」刑法第51條
    第5 款定有明文。又「數罪併罰已定執行刑案件，如數罪均
    應減刑者，於減刑後另定執行刑時，宜定為原定執行刑之二
    分之一；數罪有應減刑、有不應減刑者，於減刑後另定執行
    刑時，宜在原定執行刑之刑期以下酌定其執行刑。」法院辦
    理96年減刑案件應行注意事項第15點亦有明文。再按法律上
    屬於自由裁量之事項，有其外部性界限及內部性界限，並非
    概無拘束。依據法律之具體規定，法院應在其範圍選擇為適
    當之裁判者，為外部性界限；而法院為裁判時，應考量法律
    之目的，及法律秩序之理念所在者，為內部性界限。法院為
    裁判時，二者均不得有所踰越。在數罪併罰，有二裁判以上
    ，定其應執行之刑時，固屬於法院自由裁量之事項，然仍應
    受前揭外部性界限及內部性界限之拘束（最高法院80年度台
    非字第473 號判例、94年度台非字第233 號判決意旨參照）
    。
三、經查：抗告人所犯如原裁定附表編號1 （宣告刑為有期徒刑
    10月）及編號2 （宣告刑有期徒刑8 年6 月）所示之罪，曾
    經定應執行刑為有期徒刑9 年一情，有臺灣高等法院被告前
    案紀錄表在卷可稽。其經原審法院就該編號1 減刑為有期徒
    刑5 月後，與編號2 所示之罪定應執行刑為8 年9 月，經核
    與上開刑法第51條及法院辦理96年減刑案件應行注意事項第
    15 點 之規定相符。本院復審酌原審就自由裁量之行使，符
    合比例原則、公平正義原則、法律秩序理念及法律規範目的
    ，亦無違法律裁量之內部及外部界限。抗告人徒以原審減刑
    後所定執行刑未達減縮有期徒刑4 月之利益，有違法律內部
    界限，顯有誤會。是本件抗告，並無理由，應予駁回。
四、據上論結，應依刑事訴訟法第412 條，裁定如主文。
中    華    民    國    97    年    9     月    22    日
                刑事第三庭  審判長法  官  周賢銳
                                  法  官  黃仁松
                                  法  官  施柏宏
以上正本證明與原本無異。
如不服本裁定應於送達後5 日內向本院提出再抗告狀。
中    華    民    國    97    年    9     月    22    日
                                  書記官  白  蘭


司法院資訊處製作；財團法人民間司法改革基金會備份。
